臺灣嘉義地方法院刑事判決　　　　　　　100年度易字第133號
公　訴　人　臺灣嘉義地方法院檢察署檢察官
被　　　告　黃身修
上列被告因竊盜案件，經檢察官提起公訴（100年度偵字第538號
），本院判決如下：
    主    文
黃身修犯竊盜罪，處有期徒刑月，如易科罰金，以新臺幣壹仟
元折算壹日。
    犯 罪 事 實
一、黃身修意圖為自己不法之所有，於民國100年1月16日上午10
    時許，在嘉義縣六腳鄉永賢村189號對面水塔旁，徒手竊取
    呂文彬所有之鐵製牛犁2具，合計價值約新臺幣（下同）1,0
    00元，得手後，以腳踏車裝載上開2具鐵製牛犁，於同日上
    午10時30分許，行經嘉義縣六腳鄉港美村12鄰99號前，經警
    盤查始悉上情，並扣得上開鐵製牛犁2具。
二、案經嘉義縣警察局朴子分局報告臺灣嘉義地方法院檢察官偵
    查起訴。
    理    由
一、按被告以外之人於審判外之言詞或書面陳述，除法律有規定
    者外，不得作為證據；而於偵查中向檢察官所為之陳述，除
    顯有不可信之情況者外，得為證據；被告以外之人於審判外
    之陳述，經當事人於審判程序同意作為證據，法院審酌該言
    詞陳述或書面陳述作成時之情況，認為適當者，亦得為證據
    ；刑事訴訟法第159條第1項、第159條之1第2項、第159條之
    5第1項分別定有明文。查被告黃身修對於卷附各傳聞證據於
    本院審理程序時表示同意調查（見本院卷第25頁），且經逐
    一提示予被告，被告未於言詞辯論終結前聲明異議。審酌上
    開證據資料製作時之情況，並無違法不當之瑕疵，以之作為
    證據應屬適當，且被告於程序上之彈劾詰問權利已受保障等
    情，而認卷附各傳聞證據合於刑事訴訟法第159條之5規定，
    應證據能力。
二、訊據被告固坦承在嘉義縣六腳鄉永賢村189號對面水塔旁，
    徒手拿取被害人呂文彬所有之鐵製牛犁2具，惟矢口否認有
    何竊盜犯行，辯稱上開鐵製牛犁2具放在路邊，係被害人不
    要云云。經查：
  (一)被告於100年1月16日上午10時許，在嘉義縣六腳鄉永賢村18
    9號對面水塔旁，徒手竊取證人即被害人呂文彬所有之鐵製
    牛犁2具，合計價值約1,000元，得手後，以腳踏車裝載上開
    2具鐵製牛犁等情，業據被告供陳在卷（見警卷第3頁、偵卷
    第5-6頁），核與證人證述情節相符，復有贓物認領保管單
    、被害報告單、照片2張、被告相片影像資料查詢結果及指
    紋卡片附卷可稽（見警卷第6-8、14-15頁）。觀之證人於警
    詢時證稱上開2具鐵製牛犁為其所有等語，嗣後並經其領回
    等情，足證證人並無丟棄上開機具之意至明；復參以贓物認
    領保管單上記載其職業為農，則上開機具乃其工作所用，焉
    有丟棄之理？況被告辯以曾問證人是否仍要上開機具，嗣則
    改稱證人下田無法詢問云云，前後顯相矛盾，故被告前揭辯
    稱洵屬無據，委無可採。
  (二)其次，被告得手上開2具鐵製牛犁後，尚未變賣前經警盤查
    之時間為當日上午10時30分許，參以被告騎乘腳踏車為交通
    工具，是其竊取時間為當日上午10時許，亦可認定。
  (三)又觀之被告於警詢中及偵查中均供陳，欲將上開2具鐵製牛
    犁拿去變賣等語，顯徵被告確有不法所有意圖，洵堪認定。
  (四)綜上，被告前揭辯解，均屬事後卸責之詞，要無可採。本案
    事證明確，被告犯行，應堪認定。
三、核被告所為，係犯刑法第320條第1項竊盜罪。爰審酌被告素
    行非佳，有臺灣高等法院被告前案紀錄表在卷可憑；其高職
    夜間部畢業之智識程度，未婚，尚無子女之家庭生活情況；
    又被告於100年1月6日竊取被害人呂文彬之耕田機犁頭鐵片2
    只，經被害人報警查獲，經本院100年度朴簡字第29號判決
    判處有期徒刑3月等情，經本院調閱上開卷宗查核無誤，仍
    不知悔改，復於同月16日再行竊取被害人上開機具，足信被
    告毫無悔意，惟所竊機具價值約1,000元，被害人亦於警詢
    時表明不願提出告訴之意（見警卷第5頁）等情狀，量處如
    主文所示之刑，併諭知易科罰金之折算標準。
四、檢察官具體求處有期徒刑7月固非無見，惟徵諸刑事審判之
    量刑，在於實現刑罰權之分配正義。故法院對有罪之被告科
    刑，應符合罪刑相當之原則，使罰當其罪，以契合人民之法
    律感情，是刑法第57條明定科刑時應審酌事項及一切情狀，
    此觀最高法院93年度台上字第3973號、94年度台上字第2131
    號、94年度台上字第2275號等刑事判決意旨可資參照，職是
    ，本院審酌刑法第57條各款所臚列情事，並考量被告犯罪情
    節、行為手段、犯後態度各情，認為科處如主文所示之刑，
    應可達罰當其罪之目的，檢察官就被告之求刑尚屬過重，附
    此敘明。
據上論斷，應依刑事訴訟法第299條第1項前段，刑法第320條第1
項、第41條第1項，刑法施行法第1條之1第1項、第2項前段，判
決如主文。
本案經檢察官邱美英到庭執行職務。
中    華    民    國   100    年    3     月    25    日
                  刑事第五庭    法  官  傅曉瑄
以上正本證明與原本無異。
如不服本判決應於收受判決後10日內向本院提出上訴書狀，並應
敘述具體理由；其未敘述上訴理由者，應於上訴期間屆滿後20日
內向本院補提理由書（均須按他造當事人之人數附繕本）「切勿
逕送上級法院」。告訴人或被害人如對於本判決不服者，應具備
理由請求檢察官上訴，其上訴期間之計算係以檢察官收受判決正
本之日期為準。
中    華    民    國   100    年    3     月    25    日
                                書記官  陳意婷
附錄本判決論罪之法條：
刑法第320條第1項
意圖為自己或第三人不法之所有，而竊取他人之動產者，為竊盜
罪，處5  年以下有期徒刑、拘役或 5 百元以下罰金。